臺灣彰化地方法院民事裁定
110年度司財管字第1號
聲  請  人  程光儀律師

關  係  人  陳敏輝  
上列聲請人聲請失蹤人財產管理人報酬事件，本院裁定如下：
    主  文
聲請人任失蹤人陳干(即陳于)財產管理人之報酬酌定為新台幣壹
拾萬元，及確定墊付之管理費用新臺幣壹萬壹仟參佰伍拾元。
聲請人之其餘聲請駁回。。
程序費用新臺幣1,000元由失蹤人陳干(即陳于)之財產負擔。
    理  由
一、按法院得依財產管理人之聲請，按財產管理人與失蹤人之關
    係、管理事務之繁簡及其他情形，就失蹤人之財產，酌給相
    當報酬，家事事件法第153條定有明文。
二、本件聲請意旨略以：聲請人前經本院108年度司財管字第2號
    裁定選任為失蹤人陳干(即陳于)之財產管理人，失蹤人業經
    聲請人聲請死亡宣告，經本院109年度亡字第3號裁定宣告失
    蹤人陳干(即陳于)死亡。失蹤人陳干(即陳于)名下之土地前
    為公同共有，失蹤人因該筆土地經他公同共有人請求分割共
    有物而涉訟，聲請人為此提出答辯並親自到庭，於上開訴訟
    判決後，聲請人至地政事務所辦理土地登記並申請土地所有
    權狀，失蹤人於前開分割共有物訴訟所取得之土地，因遭他
    人無權占用並於其上搭蓋建物，聲請人委任李淵源律師代理
    ，依民法第767條提起拆屋還地訴訟。聲請人為妥適處理財
    產管理事務，總計已遞狀6紙，足見本件財產管理事務之龐
    雜，為此聲請核定報酬新台幣（下同）180,000元，及目前
    之代墊費用71,350元，共計247,250元。又本件既為關係人
    陳敏輝發動選任財產管理人程序，渠自應就財產處分之難易
    、聲請選任財產管理人、管理財產程序應墊付之費用有所評
    估，而本件財產管理事務繁瑣、程序完備曠日廢時，財產亦
    有難以支應管理報酬之情形，本件實有由關係人墊付財產管
    理人報酬之必要性，依家事事件法第53條之規定，核定關係
    人應墊付本件財產管理人之報酬及代墊費用共251,350元等
    語。
三、經查：
  ㈠聲請人主張之前揭事實，業據提出家事聲請宣告死亡狀、台
    灣新生報新聞紙、本院家事法庭開庭通知書、本院106年度
    訴字第1019號民事答辯狀影本、土地所有權狀影本、李淵源
    律師事務所委任契約書影本、民事起訴狀影本、廣告費收據
    、掛號函件執據、申請代收地政案件收據、地政規費收據、
    公證書及管理財產目錄（上述皆為影本）等件為證，堪信屬
    實。本院以108年度司財管字第2號裁定選任聲請人為失蹤人
    陳干(即陳于)之財產管理人後，聲請人已進行分割共有物訴
    訟，聲請人為管理財產向本院聲請宣告失蹤人陳干(即陳于)
    死亡，經本院109年度亡字第3號裁定宣告陳干(即陳于)於民
    國44年12月25日下午12時死亡，堪認聲請人就失蹤人之管理
    事務業已執行完畢，是聲請人聲請酌定報酬及代墊費用，應
    予准許。
　㈡聲請人主張已支出各項代墊費用共71,350元，包含閱卷費用3
    40元、郵務費用177元、公示催告登報費200元、地政規費1,
    533元、車資5,000元、委任李淵源律師代理本院109年度訴
    字第751號拆屋還地費用60,000元、公證費4,100元，業據聲
    請人提出費用支出表及各收據影本為證。其中就聲請人委任
    李淵源律師代理本院109年度訴字第751號拆屋還地訴訟，支
    出60,000元部分，此屬財產管理之範疇，聲請人就管理財產
    之事務委託他人代為處理，屬於勞務之分擔，此核屬管理報
    酬之範疇，非因管理財產所為之代墊支出，此部分於報酬內
    一併審酌。是以，聲請人就本件財產管理事件已支出之代墊
    費用為11,350元。本院審酌聲請人所述管理財產事務花費之
    時間、提出之相關處理資料及進行之職務內容等情，酌定財
    產管理報酬為100,000元應屬適當，而前開管理報酬及代墊
    費用，應由失蹤人之財產負擔。又管理財產報酬之酌定為法
    院依職權審酌事項，不受當事人聲明拘束，故就不予准許部
    分，自無庸另為駁回之諭知，附此敘明。
　㈢至聲請人聲請命關係人陳敏輝墊付財產管理人報酬及代墊費
    用，因失蹤人名下尚有彰化縣○○鄉○○段000000地號、541-3
    地號土地，權利範圍均為1/1，聲請人之財產管理人報酬及
    代墊費用可就該財產受償，尚難認財產管理人之報酬及代墊
    費用有難以受償之情形，應無命關係人陳敏輝先行墊付之必
    要，聲請人聲請命關係人陳敏輝墊付財產管理人報酬及代墊
    費用，為無理由，應予駁回。
四、如不服本裁定，須於裁定送達後10日內，以書狀向本院提出
    抗告狀，並繳納抗告費新臺幣1,000元。
中　　華　　民　　國　　110 　年　　6 　　月　　24　　日
                  家事法庭      司法事務官　曾怡華